# 非正常停产期间管理人员的工资会计处理的依据

提问人：BC林琴汐 时间：2020-10-02 21:33:07
求助公司被大水冲了，停产两月，这期间管理人员的工资，高管想计入营业外支出，然后走非经常性损益，但是我觉得还是应该计入管理费用。然后高管让我们找计入管理费用的依据，这依据怎么着啊，没这么细的规定啊，只能根据“管理费用”、“营业外支出”的定义判断啊~求助各位

回答人：chenyiwei
虽然是停产期间，但员工工资属于不可避免的刚性支出，其发生与否与是否停产无关。故正常计入管理费用，不属于非经常性损益。